# 以增资方式实现控制产生的商誉计算

提问人：糯米 团 子 zyy 时间：2022-02-22 20:51:07
求助陈版主！！假设A公司与B公司为非同一控制下的企业。增资前，A公司的实收资本为 1000 万元，无未分配利润。B公司对A公司增资 1 个亿，增资后，A公司实收资本变更为 6000 万元，A公司持股比例变更为80%，那么由此交易产生的合并商誉应如何计算呢？

回答人：chenyiwei
如果没有其他需考虑的特殊因素，则：B公司合并报表层面的商誉=B对A的增资额（ 1 亿元）-增资后A公司可辨认净资产公允价值*B对A的持股比例（80%）。
假设增资前A的可辨认净资产公允价值即为 1000 万元，则商誉=1亿元-1.1亿元*80%=1200万元。